最高法院刑事判決　　　　　　　　　　　　　　　　　八十七年度台覆字第六二號
　　被告即上訴人　甲○○
　　選 任辯護 人　張居德律師
右被告因煙毒（販賣毒品部分）案件，經台灣高等法院台中分院中華民國八十七年二
月二十六日終審判決（八十六年度上訴字第一二三七號，起訴案號：台灣台中地方法
院檢察署八十五年度偵字第一七七○一號）後，送請覆判，並上訴人不服同法院關於
販賣化學合成麻醉藥品部分第二審判決，提起上訴，本院判決如左：
    主  文
原判決關於甲○○販賣毒品部分應予核准。
其他上訴（關於甲○○販賣化學合成麻醉藥品部分）駁回。
    理  由
本件原判決認定：甲○○曾於民國（下同）八十一年間因違反肅清煙毒條例案件，經
判處有期徒刑四年二月，又因偽造有價證券案件，經判處有期徒刑三年一月，合併定
應執行刑有期徒刑七年，八十二年四月一日發監執行，八十四年九月十一日假釋交付
保護管束中，猶不知檢束，復基於意圖營利販賣毒品及安非他命之概括犯意，於八十
五年四、五月間，在彰化市莿桐一帶，以000000000號呼叫器及（○四）
0000000號電話為聯絡工具，並在台中市○○街四十八號三樓租居處及英士公
園內，以海洛因每錢新台幣（下同）二萬三千元或每包六千五百元、安非他命每兩三
萬元之價格，多次販賣海洛因及安非他命予綽號草港、臭雄、雨仔、老豬仔、老芋仔
、阿坤仔、阿瑞、阿肉等不詳姓名年籍成年男子及施欽洋、盧進良等人（八十五年四
、五月間以二萬五千元至三萬元販賣一次至二次海洛因予盧進良；八十五年七月初至
同年九月十日，以每包約六千五百元，販賣五次海洛因予施欽洋），供其施用，從中
牟取不法利益等情，係以上開犯行，業據被告在警訊、檢察官偵查及原審審理中先後
供承不諱，核與施欽洋、盧進良所供確有向被告購買海洛因、黃麗娟在偵查中證述被
告確有販賣海洛因、安非他命各情相符，為其所憑之證據及認定之理由，並以甲○○
在偵審中分別坦承犯行屬實，既辯於警訊時係警員拿二顆ＦＭ２藥丸給伊服用，使伊
不省人事，又辯係被警刑求逼供，先後辯解自相矛盾，所謂自白出自刑求云云，顯非
實情；又以販賣毒品或安非他命，均屬重罪，倘非基於營利意圖，何須甘冒重刑風險
，況其販賣價格，難求一成不變，到案者復多堅不吐實或不願盡其所知和盤托出，致
無從查明其販入或賣出盈利之詳確數額，但應不影響於營利意圖及販賣事實之認定；
再以本件係經電話監聽得悉向甲○○買受海洛因及安非他命之綽號草港等人，甲○○
在原審審理中亦坦承曾將毒品及安非他命販賣與上述綽號為草港等人無誤，且在警訊
時供明上述綽號草港等人之真實姓名，伊均不知道等語，自亦不能因無從傳喚該等綽
號人物查證，遽認並無其人，分別於理由中詳予指駁與說明。因而認初審依肅清煙毒
條例第五條第一項、第十二條前段、第十三條、麻醉藥品管理條例第十三條之一第二
項第一款、刑法第十一條前段、第五十六條、第五十一條第四款、第三十七條第一項
、第三十八條第一項第二款規定，並審酌甲○○不思循正當途徑營生，甘冒重典，販
賣毒品及安非他命危害國人健康及社會治安至為深鉅等情狀，就連續販賣毒品部分判
處無期徒刑，褫奪公權終身，就連續販賣化學合成麻醉藥品部分判處有期徒刑六年，
扣案之海洛因十包（淨重一○二‧五三公克）沒收銷燬之，夾鏈袋二十五只、電子秤
乙台、新台幣八十五萬一千元、日幣一萬元均沒收，另扣案安非他命十七包（淨重二
三五‧一一一一公克）併宣告沒收，認事用法及量刑，均無不當，判予維持，於法核
無違誤。查原審就甲○○所辯：在警局遭受刑求、販賣毒品及安非他命並無營利意圖
，及就上開毒品及安非他命買受者，除施欽洋、盧進良外，大都僅知綽號，無法傳證
，但確有其人，不影響事實之認定等各項，已詳明其取捨證據之心證理由。又查甲
○○對其在警局供詞之真實性及對其被扣獲之現款新台幣及日幣等物，在原審審理中
亦均表示無意見在卷（見原審上訴(二)卷第三十七頁背面）。甲○○猶執前詞任意指摘
原審採證認事之職權行使為不當，尚難認為有理由，原判決關於其販賣毒品部分，應
予核准。至甲○○併就原審論處其連續販賣化學合成麻醉藥品罪刑提起上訴部分，核
其上訴意旨，除與前開覆判部分相同，已論述其非有理由如前外，並未另具其他理由
，此上訴部分，亦應同認無理由，併予駁回。
據上論結，應依肅清煙毒條例第十七條第一款、刑事訴訟法第三百九十六條第一項，
判決如主文。
中      華      民      國    八十七    年      五      月      十三    日
                              最高法院刑事第四庭
                                  審判長法官  莊  來  成
                                        法官  曾  有  田
                                        法官  呂  潮  澤
                                        法官  林  永  茂
                                        法官  王  德  雲
      右正本證明與原本無異
                                              書  記  官
中      華      民      國    八十七    年      五      月     十八     日
